【裁判字號】    90,交訴,78
【裁判日期】    900810
【裁判案由】    業務過失致死
【裁判全文】
臺灣臺中地方法院刑事判決                            九十年度交訴字第七八號
    公  訴  人  臺灣台中地方法院檢察署檢察官
    被      告  甲○○
右列被告因業務過失致死案件，經檢察官提起公訴（九十年度偵字第九一二九號），
本院判決如左：
   主  文
甲○○從事業務之人，因業務上之過失致人於死，處有期徒刑壹年肆月。緩刑肆年。
   事  實
一、甲○○從事研磨加工業，平日須駕駛自用小貨車載運加工之鐵條或鐵管，乃以從
    事駕駛為附隨業務之人，於民國九十年一月六日晚間十一時三十分許，駕駛車牌
    號碼ＮＸ─五六八一號自用小貨車，沿台中縣太平市○○路由西往東方向行駛，
    途經雙向二車道並劃有分向限制線 (雙黃線)之新平路二段溪洲橋頭時，本應注
    意不得跨越行駛及駛入來車之車道內，以防止危險之發生。而依當時天侯雨天、
    夜間有照明、路面濕潤、無缺陷、無障礙物、視距良好之情形下，並無不能注意
    之情事，詎竟疏未注意及此，因欲於溪洲橋頭處左轉，乃違規跨越分向限制線而
    駛入來車之車道內，適有蕭育旗騎乘車牌號碼ＪＲＺ─０一九號機車由對向駛來
    ，致閃煞不及發生對撞，造成蕭育旗倒地後受有胸部外傷、頭部外傷致顱腦損傷
    等致命傷害，甲○○於肇事後，犯罪偵查機關未發覺前，除立即委託附近住戶打
    電話報警自首而接受裁判外，並叫救護車將蕭育旗送醫急救，惟蕭育旗受傷嚴重
    ，延至翌日凌晨零時三十二分許，因傷重不治死亡。
二、案經台中縣警察局霧峰分局報請臺灣臺中地方法院檢察署檢察官相驗後自動檢舉
    偵查起訴。
    理  由
一、訊據被告甲○○對於從事研磨加工業，平日須駕駛自用小貨車載運加工之鐵條或
    鐵管，在右揭時地駕駛自用小貨車與被害人蕭育旗發生車禍致其死亡之事實，坦
    白承認，並有道路交通事故調查報告表一件、現場暨車損照片二十三幀在卷可資
    佐證。而被害人確係因本件交通事故受如事實欄所示傷害，經送醫不治死亡，業
    經臺灣臺中地方法院檢察署檢察官督同檢驗員相驗明確，製有勘驗筆錄、相驗屍
    體證明書及驗斷書在卷足憑。按汽車在雙向二車道並劃有分向限制線之路段行駛
    時，不得駛入來車之車道內；分向限制線，用以劃分路面成雙向車道，禁止車輛
    跨越行駛，道路交通安全規則第九十七條第二款、道路交通標誌標線號誌設置規
    則第一百六十五條分別定有明文。被告係領有駕駛執照之車輛駕駛人，前開交通
    規則為其應注意，而依肇事當時天侯雨天、夜間有照明、路面濕潤、無缺陷、無
    障礙物、視距良好 (見右開道路交通事故調查報告表)之情形下，殊無不能注意
    之情事。而本件肇事之台中縣太平市○○路二段溪洲橋頭，係雙向二車道並劃有
    分向限制線 (雙黃線)之道路，被告係行駛於由西往東方向車道內，被害人則係
    在對向車道行駛，除據被告供明外，並有前開道路交通調查報告表、現場照片可
    憑。則被告行駛至該雙向二車道並劃有分向限制線之路段時，在無不能注意之情
    形下，自應注意不得跨越行駛及駛入來車之車道內，以防止危險之發生。惟據被
    告於檢察官九十年五月十四日訊問時供陳：當時伊係跨越雙黃線要左轉等語；再
    從卷附調查報告表及現場照片觀察，被告所駕駛之自用小貨車、被害人所騎乘之
    機車及遺留之血跡，均停放或遺留於西向即對向車道內，是依被告之上開供述、
    調查報告表及卷附照片所示，堪認被告因欲於溪洲橋頭處左轉，乃違規跨越分向
    限制線而駛入來車之車道內，致與在對向車道行駛由被害人所騎乘之機車發生對
    撞，使被害人倒地受有右述傷害送醫不治死亡，是被告就本件事故之發生顯有過
    失。本件車禍經送請鑑定結果，亦為相同之認定，有台灣省台中縣區車輛行車事
    故鑑定委員會九十年四月二十六日中縣鑑字第九０００二七號函附鑑定意見書在
    卷可憑。而被害人因本件車禍死亡，與被告之過失行為間，並有相當之因果關係
    。因而事證明確，被告犯行堪以認定，應予依法論科。
二、被告係從事研磨加工業，平日須駕駛自用小貨車載運加工之鐵條或鐵管，乃從事
    駕駛業務之人，其因業務上駕駛之過失致肇車禍，使被害人死亡，核其所為，係
    犯刑法第二百七十六條第二項之業務過失致人於死罪。被告於肇事後，犯罪偵查
    機關未發覺前，託附近住戶打電話報警，並坦承犯行接受裁判，業據被告供明，
    並有台中縣警察局霧峰分局太平分駐所相驗案件初步調查報告表及道路交道路交
    通事故調查報告表之報案人欄在卷可稽，為對於未發覺之罪，自首而接受裁判，
    應依刑法第六十二條前段規定減輕其刑。被告已與被害人家屬達成民事和解，有
    經本院核定之台中縣大里市調解委員會調解書一份在卷可考。爰審酌被告過失程
    度非輕、被害人因本件車禍事故死亡所生之危害重大，惟被告肇事後旋即自首並
    坦承犯行，且已與被害人家屬達成民事和解，犯後態度良好等一切情狀，量處如
    主文所示之刑，以資懲儆。末查被告未曾受有期徒刑以上刑之宣告，有台灣高等
    法院被告全國前案紀錄表及臺灣臺中地方法院檢察署刑案資料查註紀錄表在卷可
    稽，本次所犯係過失行為，且又與被害人家屬達成民事和解，堪認具有悔意，被
    告經此判刑教訓，當知謹慎而無再犯之虞，被告所宣告之刑，以暫不執行為適當
    ，爰併宣告緩刑四年，以勵自新。
據上論斷，應依刑事訴訟法第二百九十九條第一項前段，刑法第二百七十六條第二項
、第六十二條前段、第七十四條第一款，罰金罰鍰提高標準條例第一條前段，判決如
主文。
中      華      民      國    九十    年      八        月    十        日
                                臺灣臺中地方法院交通法庭
                                    法  官  劉長宜
右正本證明與原本無異。
如不服本判決，應於判決送達後十日內向本院提出上訴狀，上訴於臺灣高等法院臺中
分院( 須附繕本 )。
                                    書記官
中      華      民      國    九十    年      八        月     十三     日
刑法第二百七十六條第二項：
從事業務之人，因業務上之過失犯前項之罪者，處五年以下有期徒刑或拘役，得併科
三千元以下罰金。


司法院資訊處製作；財團法人民間司法改革基金會備份。
